臺灣高等法院刑事判決
109年度上訴字第59號
上  訴  人  臺灣桃園地方檢察署檢察官
上  訴  人  
即  被  告  徐文龍


選任辯護人  王紹安律師
            陳志峯律師
            李安傑律師
上  訴  人  
即  被  告  徐念恩


指定辯護人  本院公設辯護人王永炫
上  訴  人  
即  被  告  林壬南


選任辯護人  林庭暘律師
被      告  陳磊彥


選任辯護人  蔡亜哲法扶律師
上列上訴人等因被告等違反毒品危害防制條例等案件，不服臺灣
桃園地方法院108年度矚重訴字第3號，中華民國108年10月24日
第一審判決（起訴及移送併辦案號：臺灣桃園地方檢察署107年
度偵字第33171號、108年度偵字第748、7608、7863、11624號）
，提起上訴，本院判決如下：
    主  文
原判決撤銷。
徐文龍共同運輸第二級毒品，處有期徒刑伍年貳月，併科罰金新
臺幣貳拾萬元，罰金如易服勞役，以新臺幣壹仟元折算壹日。扣
案如附表編號20所示之物沒收銷燬，及如附表編號17、21所示之
物均沒收；未扣案之犯罪所得新臺幣拾萬元沒收，於全部或一部
不能沒收或不宜執行沒收時，追徵其價額。
徐念恩共同運輸第二級毒品，處有期徒刑貳年捌月，併科罰金新
臺幣拾萬元，罰金如易服勞役，以新臺幣壹仟元折算壹日。扣案
如附表編號20所示之物沒收銷燬，及如附表編號21所示之物均沒
收；未扣案之犯罪所得新臺幣肆拾萬元沒收，於全部或一部不能
沒收或不宜執行沒收時，追徵其價額。
林壬南共同運輸第二級毒品，累犯，處有期徒刑伍年貳月，併科
罰金新臺幣拾萬元，罰金如易服勞役，以新臺幣壹仟元折算壹日
。扣案如附表編號20所示之物沒收銷燬，及如附表編號8、21所
示之物均沒收；未扣案之犯罪所得新臺幣伍拾萬元沒收，於全部
或一部不能沒收或不宜執行沒收時，追徵其價額。
陳磊彥共同運輸第二級毒品，處有期徒刑貳年捌月，併科罰金新
臺幣拾萬元，罰金如易服勞役，以新臺幣壹仟元折算壹日。扣案
如附表編號20所示之物沒收銷燬，及如附表編號4、21所示之物
均沒收；未扣案之犯罪所得新臺幣參拾萬元沒收，於全部或一部
不能沒收或不宜執行沒收時，追徵其價額。
    事  實
一、徐文龍、徐念恩、林壬南、陳磊彥、林孟為、吳金哲、黃俊
    榮、王承德（林孟為、吳金哲、黃俊榮、王承德等4人經臺
    灣桃園地方檢察署檢察官另行發布通緝) 與真實姓名、年籍
    均不詳，綽號「阿弟仔」之成年男子（下稱「阿弟仔」）均
    明知甲基安非他命為毒品危害防制條例第2條第2項第2款所
    規定之第二級毒品，不得非法持有及運輸，亦係行政院依懲
    治走私條例第2條第3項授權公告之「管制物品管制品項及管
    制方式」第1點第3項所列之管制進出口物品，非經許可不得
    私運出口，竟共同基於運輸第二級毒品及私運管制物品出口
    之犯意聯絡，謀議由「阿弟仔」提供資金及甲基安非他命，
    並指示林壬南負責裝（在臺灣）、卸（在韓國）壓花滾輪內
    之毒品甲基安非他命，徐文龍則負責聯繫在韓國收取、拆卸
    毒品事宜，並指示徐念恩前往韓國租賃房屋作為接收自臺灣
    出口裝有甲基安非他命之壓花滾輪，陳磊彥負責以空運方式
    報關、寄送程序以運輸裝有毒品壓花滾輪至韓國事宜，另由
    林孟為、吳金哲、黃俊榮、王承德在韓國負責收取林壬南拆
    卸壓花滾輪後之甲基安非他命，謀議既定後，旋由徐念恩於
    民國107年6月6日前往韓國首爾特別市尋覓並承租藏匿甲基
    安非他命所用之倉庫，並將該倉庫地址告知徐文龍；復由陳
    磊彥於同年月14日前往不知情之立揚通運股份有限公司（下
    稱立揚公司）洽談報關事宜；又由林壬南於同年月19日先駕
    駛車牌號碼000-0000號自用小客車至高雄市○○區○○○路00號
    民宅前停放，任由「阿弟仔」將上開自用小客車駛離，再於
    翌（20）日某時許，與「阿弟仔」相約在高雄市仁武交流道
    下某處，由「阿弟仔」以將甲基安非他命裝載在上開自用小
    客車上，並交還該自用小客車之方式，將毛重約50公斤之甲
    基安非他命交付予林壬南，林壬南再駕駛上開自用小客車至
    其所承租位在高雄市仁武區觀音山旁某處之小型倉庫，將該
    甲基安非他命先裝載至如附表編號21所示壓花滾輪內，復將
    該壓花滾輪分別裝箱（下稱系爭木箱）後，由陳磊彥將貨物
    品項即「壓花滾輪（Embossing Roller）」、明細、收貨人
    資料即「買方：HSU-NIEN-EN、地址：96,000000000000-00,
    0000000000-00,00000,00000000 00 00000」、聯繫電話等
    資料提供予立揚公司。林壬南於同年月21日先駕駛負載著系
    爭木箱5箱之上開自用小客車，前往高雄市小港區某處接陳
    磊彥，再駕駛上開自用小客車搭載陳磊彥至小港機場華儲股
    份有限公司貨運站卸貨，將系爭木箱5箱交由立揚公司，而
    委託不知情之立揚公司人員，以陳磊彥為出口人，向財政部
    關務署高雄關申報出口壓花滾輪5箱至韓國（報關單號：BF/
    CH/07/274/A1235），而利用不知情之泰國航空公司人員將
    毛重約50公斤之甲基安非他命經由我國桃園國際機場出境，
    而運輸、私運至上開韓國首爾特別市地址，由徐念恩在上址
    負責點收上開夾藏甲基安非他命之壓花滾輪5支，並回報徐
    文龍後，與於107年6月30日前往韓國首爾特別市之林壬南、
    陳磊彥會合，由林壬南、陳磊彥負責拆解如附表編號21所示
    壓花滾輪，取出其內夾藏之甲基安非他命後，交由徐念恩轉
    交予負責銷貨之林孟為，再由林孟為轉交予吳金哲、黃俊榮
    銷貨。林壬南、陳磊彥及徐念恩於107年7月2日、6日分別返
    回臺灣後，徐文龍旋分別交付林壬南、徐念恩本次行為報酬
    新臺幣（下同）80萬元、40萬元，林壬南再將其中之30萬元
    交付予陳磊彥做為報酬。嗣林孟為、吳金哲、黃俊榮於同年
    7月15日、8月14日、8月22日分別為韓國警方查獲，並扣得
    如附表編號20所示之甲基安非他命後，員警先於107年12月2
    0日上午8時許，前往高雄市○○區○○巷00○0號拘提陳磊彥，並
    持搜索票搜索而扣得如附表編號2至4所示之物後，陳磊彥於
    警詢時主動供出毒品來源；復於107年12月26日下午3時50分
    許，前往高雄市○○區○○○路000 號3樓拘提林壬南，並持搜索
    票搜索而扣得如附表編號6至13所示之物；再於108年3月6日
    下午4 時30分許，前往高雄市鳳山區瑞隆路與光明街口拘提
    徐文龍，並經徐文龍同意執行搜索，當場扣得如附表編號15
    至18所示之物，而循線查悉上情。 
二、案經高雄市政府警察局刑事警察大隊（下稱高雄市刑大）報
    請臺灣桃園地方檢察署（下稱桃園地檢署）檢察官偵查起訴
    及移送併辦。
    理  由
壹、證據能力部分：
一、按被告於第二審經合法傳喚無正當之理由不到庭者，得不待
    其陳述，逕行判決，刑事訴訟法第371 條定有明文，此係因
    被告已於第一審程序到庭陳述，並針對事實及法律為辯論，
    應認已相當程度保障被告到庭行使訴訟權，如被告於第二審
    經合法傳喚無正當之理由不到庭，為避免訴訟程序延宕，期
    能符合訴訟經濟之要求，並兼顧被告訴訟權之保障，除被告
    於上訴書狀內已為與第一審不同之陳述外，應解為被告係放
    棄在第二審程序中為與第一審相異之主張，而默示同意於第
    二審程序中，逕引用其在第一審所為相同之事實及法律主張
    。從而，針對被告以外之人於審判外之陳述，倘被告於第一
    審程序中已依刑事訴訟法第159條之5規定，為同意或經認定
    為默示同意作為證據，嗣被告於第二審經合法傳喚不到庭，
    並經法院依法逕行判決，揆諸前揭說明，自應認被告於第二
    審程序中，就前開審判外之陳述，仍採取與第一審相同之同
    意或默示同意。本件被告徐念恩經本院合法傳喚，無正當理
    由未到庭，而其於原審時不爭執各項證據之證據能力，且於
    上訴狀僅請求從輕量刑，並未為相異之主張，應視為其已默
    示同意本案相關證據之證據能力。次按被告以外之人於審判
    外之陳述，雖不符刑事訴訟法第159條之1至第159條之4之規
    定，然經當事人於審判程序同意作為證據，法院審酌該言詞
    陳述或書面陳述作成時之情況，認為適當者，亦得為證據；
    當事人、代理人或辯護人於法院調查證據時，知有刑事訴訟
    法第159條第1項不得為證據之情形，而未於言詞辯論終結前
    聲明異議者，視為有前項之同意，刑事訴訟法第159條之5定
    有明文。查，本判決下列認定事實所引用之被告以外之人於
    審判外所為之供述證據資料（包含人證與文書等證據），並
    無證據證明係公務員違背法定程序所取得；而檢察官、上訴
    人即被告徐文龍（下稱被告徐文龍）、上訴人即被告林壬南
    （下稱被告林壬南）、被告陳磊彥及被告徐文龍、徐念恩、
    林壬南、陳磊彥（下稱合稱被告4人）之辯護人對本院對本
    院提示之卷證，均不爭執其證據能力，且迄至言詞辯論終結
    前亦未再聲明異議，而被告徐念恩於原審不爭執其證據能力
    ，復未於本案提起上訴時爭執其證據能力，再於本院審判時
    經合法傳喚無正當理由未到庭，而未對證據能力聲明異議，
    經本院審酌本案證據資料作成時之情況，核無違法取證或其
    他瑕疵，證明力亦無明顯過低之情形，認為以之作為證據為
    適當，依刑事訴訟法第159條之5規定，自均得作為證據。
二、至於非供述證據部分，檢察官、被告徐文龍、林壬南、陳磊
    彥及被告4人之辯護人於本院均不爭執其證據能力，被告徐
    念恩於原審亦不爭執其證據能力，復均查無違反法定程序取
    得或其他不得作為證據之情形，且經本院於審理期日提示予
    檢察官、被告徐文龍、林壬南、陳磊彥及被告4人之辯護人
    而為合法調查，應認均有證據能力。
貳、實體部分：
一、認定事實所憑之證據及理由
  ㈠訊據被告徐文龍、林壬南、陳磊彥於上揭運輸第二級毒品等
    犯行坦承不諱；被告徐念恩雖經合法傳喚，無正當理由未於
    本院審理時到庭，惟上開事實，業據被告4人於警詢、偵查
    、原審及被告徐文龍、林壬南及陳磊彥於本院審理時均坦承
    不諱（見第33171號偵卷第4至7、118頁反面至119頁、第748
    號偵卷第5頁反面至8、71至74、83至84頁反面、93至95、99
    至100頁、第7863號偵卷第6頁反面至8、49至50頁反面、64
    頁反面、65、67至68頁、原審卷一卷第64至66、78至80、98
    至101、219至224、231至237、247至251、267至273頁、原
    審卷二第5至70、198至206頁、本院卷第251至255、358至36
    2頁），復經證人即共犯林孟為、吳金哲、黃俊榮及王承德
    於警詢時證述明確（見第7608號偵卷第32頁反面至33頁反面
    、36頁反面至39、40頁反面、41、42頁反面、43頁），並有
    指認犯罪嫌疑人紀錄表、出口報單（報關單號：BF/CH/07/2
    74/A1235）、立揚公司編號133560號提單、社交通訊軟體LI
    NE訊息紀錄截圖翻拍照片、[LINE]與出口韓國-陳先生的聊
    天記錄、貨物通關查詢結果、臺灣桃園地方法院搜索票、自
    願受搜索同意書、高雄市刑大搜索扣押筆錄、扣押物品目錄
    表、扣案物照片、被告林壬南所書寫之收件人電話地址字條
    、入出境資訊連結作業、仁川地方檢察廳2018年刑字第5364
    6、54380、54763號起訴書、大邱地方檢察廳2018年刑字第4
    9286號起訴書及翻譯、韓國毒品鑑定書（含大檢察廳毒品鑑
    -0000-00000號鑑定書等相關鑑定書類）、駐韓國代表處107
    年11月30日韓部字第000000000000號函所檢附韓國仁川地方
    檢察廳調查報告、海關進口申告書、租賃契約書、毒品鑑定
    報告書、現場照片及社交通訊軟體WeChat通訊內容翻拍照片
    在卷可參（見第33171號偵卷第8至23、25頁正反面、27至29
    頁反面、31、47、48頁、第748號偵卷第11至17、41至45、4
    7、48、86至87、96至97頁、第7608號偵卷第6至11、13頁反
    面至31頁反面、105至179、248至250、252頁、第7863號偵
    卷第9至10、26至29、31、60至63反頁），足認被告4人前揭
    任意性自白核與事實相符，應堪採信。 
  ㈡公訴意旨雖認本案係由被告徐文龍提供資金云云。惟查：
    ⒈證人即共同被告林壬南先於警詢時證稱：伊知道出口的貨
      物裡面有夾藏甲基安非他命，因為那些毒品是伊親自封裝
      在壓花滾輪內而後出口的，有1個綽號「阿弟仔」之男子
      委託伊走私第二級毒品甲基安非他命往韓國，伊跟陳磊彥
      於107年6月30日至7月2日前往韓國，是「阿弟仔」指示伊
      去取出壓花滾輪內的甲基安非他命，並將毒品交付給1名
      陌生男子，完成這工作後，伊獲得報酬80萬元，其中含陳
      磊彥的報酬30萬元，由阿弟仔出資，由伊給付等語（見第
      748號偵卷第6頁反面至7頁反面）；復於原審證稱：徐文
      龍問伊有無意願運輸毒品，說「阿弟仔」有一些毒品要運
      過去，就介紹「阿弟仔」給伊認識，在出國前的日子，「
      阿弟仔」找伊跟伊講這件事（按指運輸甲基安非他命至韓
      國），報酬是「阿弟仔」出資，但是由徐文龍交給伊的，
      毒品也是「阿弟仔」交給伊的，徐文龍只是中間人等語（
      見原審卷一第271頁）；又於本院證稱：本案資金提供者
      是「阿弟仔」，是「阿弟仔」叫伊負責裝、卸壓花滾輪內
      之毒品等語明確（見本院卷第266、267、362頁），核與
      被告徐文龍於本院辯稱：伊不是資金提供者，也沒有指示
      林壬南負責裝卸壓花滾輪內之甲基安非他命等語相符，足
      認被告徐文龍前開所辯，顯非全然無據。是本案資金提供
      及指示被告林壬南裝卸壓花滾輪內之甲基安非他命者應係
      「阿弟仔」，而非被告徐文龍無訛。
    ⒉證人即被告林壬南於警詢時固曾證稱：徐文龍是這一次走
      私毒品的幕後主謀，伊之前警詢時關於走私報酬部分並沒
      有說實話，當時伊不敢把他咬出來，伊跟「阿弟仔」見面
      都要透過徐文龍聯繫，「阿弟仔」聽命於徐文龍等語（見
      第7863號偵卷第64頁反面、65頁），惟與其前開證述內容
      顯然有違，且其於原審亦證稱：伊的80萬元報酬，這個數
      字是伊先開價給徐文龍，他說他要去問一問，沒有立刻給
      伊答覆，後來他去跟「阿弟仔」講，再跟伊講說對方同意
      給伊80萬元，因為「阿弟仔」來跟伊開車時，伊有稍微跟
      「阿弟仔」聊一下，伊說到時候錢要如何拿，他說到時候
      可能會叫徐文龍拿給伊等，所以伊知道徐文龍是問「阿弟
      仔」，伊與「阿弟仔」聯絡會透過徐文龍是因為「阿弟仔
      」的手機打不通，所以伊打給徐文龍；徐文龍在交付毒品
      前，有跟伊講過「阿弟仔」他們是幕後老闆。伊之前於警
      詢時說徐文龍是走私的幕後主謀，伊跟「阿弟仔」見面都
      要透過徐文龍等語是因為那時伊有看到報紙，他們都說徐
      文龍是主謀，伊想要交保，所以伊都推給他，伊的上面也
      是徐文龍而已，但是幕後老闆確實是「阿弟仔」，伊不能
      亂咬別人等語綦詳（見原審卷二第55、63至69頁），則依
      被告林壬南前開證述，被告林壬南對被告徐文龍就本案運
      輸犯行之報酬開價後，被告徐文龍並無法立即決定是否同
      意被告林壬南因本案所能獲取之報酬數額，尚須請示他人
      ，方能回覆被告林壬南，足見被告徐文龍並非本案資金提
      供者。
    ⒊證人即被告徐念恩於警詢時、偵查及原審固證稱：伊有參
      與本案跨境走私，資訊是由上手徐文龍告訴伊的。於107
      年5月間，「小凱」告訴伊有1個人在找人去國外工作，問
      伊有沒有興趣，伊就想了解看看，他就留了伊的FACETIME
      給徐文龍，於伊跟「小凱」連絡後2、3天、徐文龍以FACE
      TIME打給伊，跟伊約在高雄市○○區○○○路00○0號（○○○咖啡
      廳）見面，見面後跟伊說去韓國接收由臺灣寄過去的毒品
      （甲基安非他命），1公斤可以抽取1萬元的利潤，要伊接
      收50公斤的毒品，利潤有50萬元，並跟伊提起要在韓國租
      房屋以方便接收貨品，還有安排前來韓國拆貨人員的住宿
      及用於交貨地點的飯店房間，徐文龍先幫伊買好韓國的來
      回機票，並先拿現金4萬元給伊當作開銷用。伊到韓國之
      後，有1個叫「小草」的來機場接機，在韓國期間都是透
      過「小草」拿其他開銷費用（租賃倉庫、交貨用的飯店、
      請通譯等）給伊，小草總共拿了3次費用給伊。伊抵達韓
      國後，「小草」已經找好3 間倉庫並帶伊前去看倉庫，因
      為伊出國前，徐文龍有告知伊藏匿的倉庫需要20坪以上的
      空間，且須位於複雜一點的街道上，伊看過倉庫後，得知
      租金後再回報徐文龍是否要承租，伊承租到藏匿毒品用的
      倉庫後，就把倉庫地址和伊在韓國使用的手機門號透過FA
      CETIME傳給徐文龍，之後徐文龍告訴伊藏匿毒品的壓花滾
      輪（5支）已經從臺灣寄出，伊把在韓國請的通譯的電話
      告訴徐文龍，徐文龍轉知韓國報關行後，報關行直接與通
      譯聯絡，壓花滾輪入關後就直接進到伊所承租的倉庫，伊
      前往點交簽收，把壓花滾輪放進倉庫內，再跟徐文龍回報
      ，徐文龍告知伊會安排2個人前來韓國拆卸毒品，並要伊
      預定他們2人的飯店，伊將飯店地址傳給林壬南，在林壬
      南、陳磊彥入住的第二天，就帶他們前往倉庫拆貨，當天
      他們從壓花滾輪拆了49包甲基安非他命交給伊，當天伊與
      小草指派的年輕人（按即林孟為）在飯店房間以電子磅秤
      秤這49包甲基安非他命，總共約49公斤，年輕人告訴伊數
      量不對，差1公斤左右，他以1個大行李箱及手提袋將毒品
      打包帶走，點交完成後，伊與徐文龍聯繫，告知他毒品數
      量不足，他請林壬南與伊聯繫，他說可能還藏在「壓花滾
      輪」裡面，伊再帶林壬南、陳磊彥2人回倉庫，檢查是否
      有遺漏，發現壓花滾輪內確實還有1包毒品，取出毒品後
      ，伊再與小草聯繫，他與伊約在某個捷運站，伊把這包毒
      品用手提袋裝再交給前來點交同1個年輕人，伊再以FACET
      IME打給徐文龍，告知他總重50公斤的甲基安非他命點交
      完成。徐文龍於伊回國後（印象中是107年7月6日）晚上
      ，在高雄市新興區中山路○○○咖啡館，阿龍親手給伊現金4
      0萬元做為這次走私毒品的報酬。伊不認識「肉圓」或「
      阿弟仔」，徐文龍也沒有跟伊提到他這些資金的來源為何
      等語（見第748號偵卷第83頁反面至84頁反面、93頁反面
      至95、99至100頁、原審卷二第7至43頁），惟於警詢時亦
      供稱：伊不知道這批貨是由誰從臺灣出口等語（見第748
      號偵卷第83頁反面），且於原審證稱：徐文龍也沒有跟伊
      提到他這些資金的來源為何等語（原審卷二第33頁），則
      依證人徐念恩前開證述內容，固足認被告徐文龍確有以50
      萬元之代價，要求被告徐念恩前往韓國承租倉庫以接收夾
      帶第二級毒品甲基安非他命之「壓花滾輪」，並為被告林
      壬南、陳磊彥安排渠等在韓國之食宿，且於陪同被告林壬
      南、陳磊彥拆卸完壓花滾輪內之甲基安非他命後，負責將
      系爭甲基安非他命交付予林孟為，嗣後被告徐文龍並交付
      現金40萬元予被告徐念恩等情，然本院尚難僅憑被告徐念
      恩前開證述遽認被告徐文龍即為本案運輸甲基安非他命等
      行為之資金提供者。
    ⒋是以，本案資金提供及指示被告林壬南裝卸壓花滾輪內之
      甲基安非他命者應係「阿弟仔」，而非被告徐文龍
  ㈢綜上所述，本案事證明確，被告4人運輸第二級毒品之犯行均
    堪以認定，應均予依法論科。
二、論罪：
  ㈠查甲基安非他命係毒品危害防制條例第2條第2項第2款所規定
    之第二級毒品，不得非法持有及運輸，且屬行政院依據懲治
    走私條例第2條第3項授權公告之「管制物品管制品項及管制
    方式」第1點第3項所列之管制進出口物品，非經許可不得私
    運進出口。又運輸毒品罪祇以所運輸之毒品已實施運送為已
    足，並非以運抵目的地為完成犯罪之要件，換言之，區別該
    罪既遂、未遂之依據，應以已否起運為準，既已起運，構成
    該罪之輸送行為即已完成，不以達到目的地為既遂條件。再
    懲治走私條例第2條第1項之私運管制物品出口罪，係指未經
    許可，擅自將逾公告數額之管制物品，自我國境內私運至他
    國或公海等地而言，一經離開國境，其犯罪即屬完成。核被
    告4人所為，均係犯毒品危害防制條例第4條第2項之運輸第
    二級毒品罪及懲治走私條例第2條第1項之私運管制物品出口
    罪。
  ㈡被告4人持有第二級毒品甲基安非他命之低度行為，為其運輸
    第二級毒品甲基安非他命之高度行為所吸收，不另論罪。
  ㈢被告4 人與林孟為、吳金哲、黃俊榮、王承德、「阿弟仔」
    間就上揭犯行，均有犯意聯絡及行為分擔，應皆論以共同正
    犯。
  ㈣又被告4人利用不知情之立揚公司人員、泰國航空公司等運輸
    人員自我國境內走私運輸第二級毒品至韓國，均為間接正犯
    。
  ㈤被告4人均以一行為同時觸犯上開2罪名，均為想像競合犯，
    應各依刑法第55條之規定，各從一重之運輸第二級毒品罪論
    處。
  ㈥又桃園地檢署檢察官以108年度偵字第11624 號移送併辦意旨
    書移送併辦部分與起訴書犯罪事實欄一所載之犯罪事實，為
    事實上同一案件，本院自得併予審論。
  ㈦依108年2月22日公布之司法院釋字第775號解釋文：「刑法第
    47條第1項規定：『受徒刑之執行完畢，或一部之執行而赦免
    後，5年以內故意再犯有期徒刑以上之罪者，為累犯，加重
    本刑至二分之一。』有關累犯加重本刑部分，不生違反憲法
    一行為不二罰原則之問題。惟其不分情節，基於累犯者有其
    特別惡性及對刑罰反應力薄弱等立法理由，一律加重最低本
    刑，於不符合刑法第59條所定要件之情形下，致生行為人所
    受之刑罰超過其所應負擔罪責之個案，其人身自由因此遭受
    過苛之侵害部分，對人民受憲法第8條保障之人身自由所為
    限制，不符憲法罪刑相當原則，牴觸憲法第23條比例原則。
    於此範圍內，有關機關應自本解釋公布之日起2年內，依本
    解釋意旨修正之。於修正前，為避免發生上述罪刑不相當之
    情形，法院就該個案應依本解釋意旨，裁量是否加重最低本
    刑。」是在該解釋文公布後，本院即應依此就個案裁量是否
    有依刑法第47條第1項規定加重最低本刑之必要。查本案被
    告林壬南於102年間因犯販賣第二級毒品未遂罪，經臺灣高
    雄地方法院以102年度訴字第1045號判決判處有期徒刑1年確
    定，於106年12月20日因縮短刑期執行完畢，有本院被告前
    案紀錄表1份在卷可按，其於受有期徒刑執行完畢5年內故意
    再犯本案最重本刑為有期徒刑以上之罪，符合刑法第47條第
    1項累犯之規定，本院審酌被告林壬南上述販賣第二級毒品
    未遂罪之案件，甫於106年12月20日執行完畢，理應生警惕
    作用，期待其返回社會後能因此自我控管，惟被告林壬南竟
    未生警惕，不知徹底禁絕毒品，復故意再犯同為毒品案件之
    運輸第二級毒品等犯行，足見前罪之徒刑執行成效不彰，被
    告林壬南對刑罰之反應力顯然薄弱，爰就被告林壬南所犯運
    輸第二級毒品罪，依累犯規定加重其最低本刑。
  ㈧按犯毒品危害防制條例第4條至第8條之罪，於偵查及審判中
    均自白者，減輕其刑，毒品危害防制條例第17條第2項定有
    明文。依該規定旨在獎勵犯罪人之悛悔，同時使偵查或審判
    機關易於發現真實，以利毒品查緝，俾收防制毒品危害之效
    ；故不論該被告之自白，係出於自動或被動、簡單或詳細
    、一次或多次，並其自白後有無翻異，苟其於偵查及審判中
    均有自白，即應依法減輕其刑。是該條項減刑規定之適用，
    係指偵查及審判中均有自白而言。而所謂自白乃對自己之犯
    罪事實全部或主要部分為肯定供述之意。查被告徐念恩於警
    詢、偵查及原審、被告林壬南、陳磊彥於警詢、偵查、原審
    及本院審理時分別對其等各自犯上開運輸第二級毒品犯行之
    犯罪事實坦承不諱（見第33171號偵卷第4至7、118頁反面至
    119頁、第748號偵卷第5頁反面至8、71至74、83至84頁反面
    、93至95、99至100頁、第7863號偵卷第64頁反面、65、67
    至68頁、原審卷一卷第64至66、98至101、219至224、247至
    251、267至273頁、原審卷二第5至70、198至206頁、本院卷
    第251至255、358至362頁）；被告徐文龍於警詢及偵查中分
    別對於其介紹被告徐念恩參與本件運輸第二級毒品至韓國，
    並代為交付報酬40萬元予被告徐念恩等犯罪事實均為肯定之
    供述（見第7863號偵卷第7頁正反面、49頁反面、50頁），
    且於原審及本院審理時對於其犯上開運輸第二級毒品犯行亦
    坦承不諱（見原審卷一卷第78至80、231至237頁、原審卷二
    第198至206頁、本院卷第251至255、358至362頁），足認被
    告4人於偵查及原審時、被告徐文龍、林壬南、陳磊彥於本
    院審理時均自白上開犯罪，應均依上開規定減輕其刑，被告
    林壬南部分並依法先加後減之。檢察官雖認被告徐文龍於偵
    查否認犯罪，復於原審未坦承其為本案資金提供者，應無毒
    品危害防制條例第17條第2項規定之適用云云。然被告徐文
    龍於偵查中既已對於其介紹被告徐念恩參與本件運輸第二級
    毒品至韓國，並代為交付報酬40萬元予被告徐念恩等犯罪事
    實，即其所犯罪事實主要部分為肯定供述，且被告徐文龍並
    非本案資金提供者，業如前述，揆諸前揭說明，因認被告徐
    文龍已自白上開犯罪，是檢察官上開主張，尚難憑採。
  ㈨次按犯毒品危害防制條例第4 條至第8 條、第10條或第11條
    之罪，供出毒品來源，因而查獲其他正犯或共犯者，減輕或
    免除其刑，毒品危害防制條例第17條第1 項定有明文。又所
    稱「供出毒品來源，因而查獲其他正犯或共犯者」，係指犯
    罪行為人供出毒品來源之對向性正犯，或與其具有共同正犯
    、共犯（教唆犯、幫助犯）關係之毒品由來之人的相關資料
    ，使調查或偵查犯罪之公務員得據以對之發動調查或偵查程
    序，並因此而確實查獲其人、其犯行者，即屬之。查被告陳
    磊彥為警查獲後，於107年12月20日警詢時主動告知員警其
    係依照被告林壬南之指示而為本件運輸第二級毒品犯行，被
    告徐念恩係在韓國接洽並安排其與被告林壬南住宿之人，因
    而查獲本案被告林壬南、徐念恩；而被告徐念恩為警查獲後
    ，於108年1月8日、29日警詢時亦主動告知員警其毒品之上
    手係被告徐文龍，致查獲本案被告徐文龍等情，有被告陳磊
    彥、徐念恩之調查筆錄、指認犯罪嫌疑人紀錄表及高雄市刑
    大108年7月30日高市警刑大偵八字第10871784700號函等件
    在卷可憑（見第33171號偵卷第4至11頁、第748號偵卷第83
    至85、93頁反面至97頁、原審卷二第93頁），足證本案被告
    陳磊彥、徐念恩均供出毒品來源，因而查獲其他共同正犯，
    均符合毒品危害防制條例第17條第1項之規定，應各予減輕
    其刑，被告陳磊彥、徐念恩之辯護人固均請求除適用毒品危
    害防制條例第17條第1項規定減輕其刑外，並依刑法第66條
    但書得減至三分之二之規定，減輕其刑至三分之二云云，惟
    與本案被告陳磊彥、徐念恩運輸並出口至韓國之第二級毒品
    甲基安非他命數量達毛重50公斤之犯罪情節不相適合，其請
    求之量刑尚嫌過輕，並非可採。又被告陳磊彥、徐念恩有上
    開數種減輕其刑事由，應各依刑法第70條、第71條第2 項規
    定遞減之。至於被告林壬南及其辯護人均主張被告徐念恩係
    因被告林壬南之供述而查獲，被告林壬南亦有上開規定之適
    用云云。然本案被告陳磊彥於107年12月20日警詢時即已主
    動告知員警有關被告徐念恩係在韓國接洽並安排其與被告林
    壬南住宿之人，已如前述，則斯時員警既已因被告陳磊彥之
    供述而知悉並查獲被告徐念恩亦涉有本案運輸第二級毒品犯
    行，雖被告林壬南嗣後於107年12月27日警詢時固主動告知
    員警被告徐念恩係在韓國與其接洽、接貨之人，有被告林壬
    南之調查筆錄附卷可參（見第748號偵卷第7頁正反面），然
    員警前已因被告陳磊彥之供述，而查知被告徐念恩亦參與本
    案運輸第二級毒品犯行，並非因被告到案後供出毒品上游，
    始循線查獲被告徐念恩乙節，此觀之前引被告陳磊彥、林壬
    南之調查筆錄至明，則被告林壬南所指毒品上游即被告徐念
    恩所犯前開運輸第二級毒品案件，並非係由被告林壬南於警
    詢時供出而查獲，是縱被告林壬南於警詢時曾供出被告徐念
    恩係在韓國與其接洽、接貨之人等語，然被告徐念恩業經員
    警因被告陳磊彥之供述，因而查獲其運輸第二級毒品犯行，
    故尚難認被告徐念恩係由被告林壬南供出來源因而查獲，自
    無從依毒品危害防制條例第17條第1項規定減輕或免除其刑
    。是辯護人辯稱：被告林壬南曾供出上游即被告徐念恩，應
    予減輕其刑云云，尚非可採。
  ㈩又按犯罪之情狀顯可憫恕，認科以最低度刑仍嫌過重者，得
    酌量減輕其刑，刑法第59條定有明文。此雖為法院依法得行
    使裁量之事項，然非漫無限制，須犯罪有其特殊之原因、環
    境與情狀，參以刑法第57條所列10款事項等一切情狀後，在
    客觀上足以引起一般之同情，認為即予宣告法定最低度刑，
    猶嫌過重者，始有其適用。所謂法定最低度刑，固包括法定
    最低本刑，惟遇有其他法定減輕事由者，則指適用該法定減
    輕事由減輕後之最低度刑而言。倘被告別有法定減輕事由者
    ，應先適用法定減輕事由減輕其刑後，猶認其犯罪之情狀顯
    可憫恕，即使科以該減輕後之最低度刑仍嫌過重者，始得適
    用刑法第59條規定酌量減輕其刑（最高法院100年度台上字
    第744號判決意旨參照）。查甲基安非他命屬於第二級毒品
    ，一旦成癮即難以根除，並易對其個人、家庭甚至社會秩
    序造成負面影響，而應嚴予禁絕，因之政府近年來為革除毒
    品之危害，除於相關法令訂定防制及處罰之規定外，並積極
    查緝毒品案件及於各大媒體廣泛宣導反毒，被告4人行為時
    均已成年，依其智識程度及社會經驗，要難諉為不知，其等
    卻漠視法令規定，猶於上揭時間、地點，參與本件將甲基安
    非他命自我國境內運輸至韓國犯行，且本件運輸來臺之甲基
    安非他命毛重約50公斤，嚴重危害社會治安，其等犯罪情狀
    及手段顯屬可議，難認有何足以引起一般同情之特殊原因、
    環境與情狀，尚無如宣告法定最低度刑（被告徐文龍、林壬
    南經依毒品危害防制條例第17條第2項規定減輕後均為有期
    徒刑3年6月以上、被告陳磊彥、徐念恩經依毒品危害防制條
    例第17條第2項、第1項規定遞減輕後均為有期徒刑1年9月以
    上），猶嫌過重，而情堪憫恕之情形，自均無依刑法第59條
    規定酌量減輕其刑之適用餘地，附此敘明。 
三、撤銷改判理由：
  ㈠原審認被告4人上開運輸第二級毒品犯行，罪證明確，予以論
    罪科刑，固非無見。惟查：㈠本件資金提供及指示被告林壬
    南裝卸壓花滾輪內之甲基安非他命者係「阿弟仔」，而非被
    告徐文龍，原判決認被告徐文龍係本件資金提供並指示被告
    林壬南裝卸壓花滾輪內之甲基安非他命，事實認定顯有違誤
    。㈡被告4人係利用不知情之立揚公司人員、泰國航空公司等
    運輸人員自我國境內走私運輸甲基安非他命至韓國以遂行其
    等運輸第二級毒品犯行，原審於理由內未論以被告4人間接
    正犯，亦有未洽。㈢被告林壬南所為，符合刑法第47條第1項
    累犯之規定，本院參酌司法院釋字第775號解釋意旨，綜合
    考量被告林壬南前所違犯及本件所違犯者之犯罪類型、犯罪
    時間間隔等各項情狀後，認被告林壬南所犯上開運輸第二級
    毒品罪，應依刑法第47條第1項規定加重其最低本刑，業經
    本院說明如前，原判決就被告林壬南所犯上開運輸第二級毒
    品罪，未依累犯規定加重其最低本刑，尚有未洽。㈣又本案
    雖因被告陳磊彥、徐念恩供出毒品來源，因而查獲被告林壬
    南、徐念恩及徐文龍，惟依渠等運輸並出口至韓國之第二級
    毒品甲基安非他命數量達毛重50公斤之犯罪情節，顯不宜併
    依刑法第66條但書之規定，遞減被告陳磊彥、徐念恩刑度至
    三分之二，原審依毒品危害防制條例第17條第1項及刑法第6
    6條但書之規定，遞減被告陳磊彥、徐念恩刑度至三分之二
    ，亦有未洽。㈤按刑事審判之量刑，旨在實現刑罰權之分配
    正義，故法院對科刑判決之被告量刑，應符合罪刑相當原則
    ，使罰當其罪，以契合人民之法律感情。此於刑法第57條明
    定科刑時應審酌一切情狀，尤應注意該條所列各款情形，以
    為科刑輕重之標準。又按量刑輕重與否，固屬實體法上賦予
    法院得為自由裁量之事項，惟法院行使此項職權時，除應審
    查被告是否符合法定要件外，仍應受比例原則與平等原則等
    一般法律原則之支配，以期達成客觀上之適當性、相當性與
    必要性之價值要求。若違反比例原則、平等原則時，自有濫
    用裁量權之違法。查被告4人明知甲基安非他命足以戕害人
    體身心健康，助長社會不良風氣，竟無視政府反毒政策及嚴
    格查禁，而與林孟為、吳金哲、黃俊榮、王承德及「阿弟仔
    」共同走私運輸毛重達50公斤之第二級毒品甲基安非他命至
    韓國，若流入市面，非但助長毒品流通、氾濫，戕害他人身
    心健康，更間接危害社會、國家健全發展，所為自應受有相
    當程度之刑事非難，原審僅分別判處被告徐文龍有期徒刑4
    年2月，併科罰金20萬元、被告徐念恩有期徒刑1年8月，併
    科罰金10萬元、被告林壬南有期徒刑3年8月，併科罰金10萬
    元、被告陳磊彥有期徒刑1年8月，併科罰金10萬元，量刑顯
    然過輕，違反比例原則及罪刑相當原則，容有未當。檢察官
    提起上訴，據此指摘原判決認定事實、適用法律不當及量刑
    過輕、被告徐文龍以其非本案資金提供者，原判決認定事實
    有誤為由提起上訴，均為有理由，被告徐念恩上訴意旨指摘
    原審未適用刑法第59條減輕其刑及量刑過重云云、被告林壬
    南上訴意旨指摘原審未適用毒品危害防制條例第17條第1項
    規定減輕其刑及其犯罪所得僅為20萬云云，均無理由，惟原
    判決既有前開可議之處，自應由本院予以撤銷改判。
  ㈡爰以行為人責任為基礎，審酌被告4人均年輕力壯，不思戮力
    上進，循正當途徑獲致財物，無視政府反毒政策及嚴格查禁
    ，明知甲基安非他命足以戕害人體身心健康，助長社會不良
    風氣，竟為圖非法獲利，與林孟為、吳金哲、黃俊榮、王承
    德及「阿弟仔」共同走私運輸毛重達50公斤之第二級毒品甲
    基安非他命至韓國，若流入市面，非但助長毒品流通、氾濫
    ，戕害他人身心健康，更間接危害國際社會、國家健全發展
    ，被告林壬南於本案負責裝（在臺灣）、卸（在韓國）壓花
    滾輪內之毒品甲基安非他命，被告徐文龍則負責聯繫在韓國
    收取、拆卸毒品事宜，並指示被告徐念恩前往韓國租賃房屋
    作為接收自臺灣出口裝有甲基安非他命之壓花滾輪，被告陳
    磊彥負責以空運方式報關、寄送程序以運輸裝有毒品壓花滾
    輪至韓國事宜，渠等所為自應受有相當程度之刑事非難，惟
    被告4人犯後均坦承犯行，且被告陳磊彥、徐念恩對於承租
    倉庫、報關出口、資金及毒品來源等事項始終據實以告，兼
    衡被告4人犯罪之動機、目的、手段、所生危害，及其等於
    原審分別自陳高職畢業或肄業之智識程度，被告徐文龍從事
    汽車買賣、月收約5至8萬元，被告林壬南從事保養廠工作、
    月收約3萬元，被告陳磊彥從事裝潢工作、月收約3萬元，被
    告徐念恩從事廚師、約收約2萬7千元之家庭經濟狀況等一切
    情狀（見原審卷二第208、209頁），分別量處如主文第2至5
    項所示之刑，並就併科罰金刑部分，分別諭知易服勞役之折
    算標準，以資懲儆。
  ㈢沒收部分：
    ⒈按查獲之第一、二級毒品及專供製造或施用第一、二級毒
      品之器具，不問屬於犯罪行為人與否，均沒收銷燬之，毒
      品危害防制條例第18條第1項前段定有明文。查共犯林孟
      為於107年7月15日遭韓國警方所查獲之第二級毒品甲基安
      非他命10公斤、吳金哲於107年8月14日遭韓國警方所查獲
      之第二級毒品甲基安非他命28.48公斤，即合計如附表編
      號20所示毛重共38.48公斤之第二級毒品甲基安非他命，
      係被告4人所犯本案運輸第二級毒品犯行而遭韓國警方所
      查扣之毒品，有韓國仁川地方檢察廳2018年刑字第53646 
      、54380、54763、49286號起訴書、大邱地方檢察廳2018
      年刑字第49286號起訴書、大檢察廳鑑定書在卷可參（見
      第7608號偵卷第6至19頁），應依毒品危害防制條例第18
      條第1 項前段規定宣告沒收銷燬之。
    ⒉次按犯毒品危害防制條例第4條至第9條、第12條、第13條
      或第14條第1項、第2項之罪者，其供犯罪所用之物，不問
      屬於犯罪行為人與否，均沒收之，毒品危害防制條例第19
      條第1項定有明文。查扣案如附表編號21所示之「壓花滾
      輪」5支，均係供被告4人犯本件運輸第二級毒品罪所用之
      物，自應依毒品危害防制條例第19條第1項之規定宣告沒
      收。另扣案如附表編號4所示之手機1支（內含SIM卡1張）
      ，為被告陳磊彥所有、供聯絡被告林壬南進行本案運輸毒
      品所用之物；扣案如附表編號8所示之手機1支（內含SIM
      卡1張），為被告林壬南所有、供聯絡被告徐文龍、陳磊
      彥進行本案運輸毒品所用之物；扣案如附表編號17所示之
      手機1支（內含SIM卡1張），為被告徐文龍所有、供聯絡
      被告林壬南進行本案運輸毒品所用之物，業據其等於原審
      陳明在卷（見原審卷二第203至205頁），自應依前揭規定
      分別於被告陳磊彥、林壬南、徐文龍所犯各罪項下宣告沒
      收。
    ⒊又按犯罪所得，屬於犯罪行為人者，沒收之，於全部或一
      部不能沒收或不宜執行沒收時，追徵其價額，刑法第38條
      之1第1項前段、第3項分別定有明文。再共同正犯之犯罪
      所得，沒收或追徵，應就各人所分得之數額分別為之；另
      犯罪利得範圍，參考增訂刑法第38條之1 立法理由謂：「
      …基於澈底剝奪犯罪所得，以根絕犯罪誘因之意旨，不問
      成本、利潤，均應沒收。」是採行不扣除犯罪成本之總額
      原則之立法意旨，至為明顯。查被告林壬南於原審供稱：
      伊拿到80萬元的報酬後，有分30萬元給陳磊彥等語（見原
      審卷二第203頁），而被告徐念恩於原審供稱：伊這件運
      輸毒品的報酬當初講好是50萬元，但後來實際上只有拿到
      40萬元等語（見原審卷二第203頁），被告徐文龍於原審
      供稱：伊這件本來是可以拿25萬元，但是後來出事了，伊
      只有拿到10萬元等語在卷（見原審卷二第203 頁），足認
      被告陳磊彥、林壬南、徐念恩、徐文龍犯前開運輸第二級
      毒品罪之犯罪所得分別為如附表編號1、5、14、19所示30
      萬元、50萬元、40萬元、10萬元，爰均依刑法第38條之1
      第1項、第3項規定分別於被告4人所犯各罪項下宣告沒收
      ，於全部或一部不能沒收或不宜執行沒收時，追徵其價額
      。被告林壬南與其辯護人雖主張扣除貨運費、雜費及機票
      費等費用後，被告林壬南之犯罪所得僅有20萬元云云，然
      依前開刑法沒收之立法緣由，犯罪成本不應扣除，是被告
      林壬南實際犯罪不法所得仍應為50萬元，被告林壬南及其
      辯護人此部分所辯，不足採信。
    ⒋至於如附表編號2、3、6、7、9、10至13、15、16、18所示
      之扣案物，均非屬違禁物，且亦非供前開犯罪所用之物，
      均不予宣告沒收，附此敘明。
四、被告徐念恩之外祖父洪江全於109年2月26日代被告簽收本案
    109年3月18日審判程序傳票，有該送達證書在卷可參（見本
    院卷317頁）。是被告徐念恩既經合法傳喚，無正當之理由
    不到庭，爰不待其陳述，逕行判決。
據上論斷，應依刑事訴訟法第369條第1項前段、第364條、第299
 條第1項前段、第371條，毒品危害防制條例第4條第2項、第17
條第1項、第2項、第18條第1項、第19條第1項，懲治走私條例第
2條第1項，刑法第11條前段、第28條、第55條、第42條第3項前
段、第38條之1第1項前段、第3項，判決如主文。
本案經檢察官劉昱吟提起公訴及移送併辦，檢察官錢明婉提起上
訴，檢察官何明楨到庭執行職務。
中　　華　　民　　國　　109 　年　　4 　　月　　8 　　日
                  刑事第十一庭  審判長法  官  楊力進
                                      法  官  沈君玲
                                      法  官  雷淑雯
以上正本證明與原本無異。
如不服本判決應於收受送達後20日內向本院提出上訴書狀，並應
敘述具體理由；其未敘述上訴理由者，應於上訴期間屆滿後20日
內向本院補提理由書（均須按他造當事人之人數附繕本）「切勿
逕送上級法院」。
                                      書記官  林立柏
中　　華　　民　　國　　109 　年　　4 　　月　　14　　日
附錄本案論罪科刑法條：
毒品危害防制條例第4 條
製造、運輸、販賣第一級毒品者，處死刑或無期徒刑；處無期徒
刑者，得併科新臺幣2 千萬元以下罰金。
製造、運輸、販賣第二級毒品者，處無期徒刑或7 年以上有期徒
刑，得併科新臺幣1 千萬元以下罰金。
製造、運輸、販賣第三級毒品者，處7 年以上有期徒刑，得併科
新臺幣7 百萬元以下罰金。
製造、運輸、販賣第四級毒品者，處5 年以上12年以下有期徒刑
，得併科新臺幣3 百萬元以下罰金。
製造、運輸、販賣專供製造或施用毒品之器具者，處1 年以上7
年以下有期徒刑，得併科新臺幣1 百萬元以下罰金。
前五項之未遂犯罰之。
懲治走私條例第2 條
私運管制物品進口、出口者，處7 年以下有期徒刑，得併科新臺
幣三百萬元以下罰金。
前項之未遂犯罰之。
第1 項之管制物品，由行政院依下列各款規定公告其管制品項及
管制方式：
一、為防止犯罪必要，禁止易供或常供犯罪使用之特定器物進口
    、出口。
二、為維護金融秩序或交易安全必要，禁止偽造、變造之各種貨
    幣及有價證券進口、出口。
三、為維護國民健康必要，禁止、限制特定物品或來自特定地區
    之物品進口。
四、為維護國內農業產業發展必要，禁止、限制來自特定地區或
    一定數額以上之動植物及其產製品進口。
五、為遵守條約協定、履行國際義務必要，禁止、限制一定物品
    之進口、出口。
附表：
編號 名稱 1 陳磊彥報酬新臺幣參拾萬元 2 陳磊彥護照壹本 3 陳磊彥所有之三星品牌行動電話壹支（IMEI號碼：○○○○○○○○○○○○○○○、○○○○○○○○○○○○○○○號） 4 陳磊彥所有之OPPO品牌行動電話壹支（IMEI號碼：○○○ ○○○○○○○○○○○○號、○○○○○○○○○○○ ○○○○號，含行動電話門號○○○○○○○○○○號SIM卡壹張） 5 林壬南報酬新臺幣伍拾萬元 6 林壬南護照壹本 7 林壬南所有之便條紙壹張 8 林壬南所有之蘋果品牌Iphone 6S行動電話壹支（IMEI號碼：○○○○○○○○○○○○○○○號，含行動電話門號○○○○○○○○○○號SIM卡壹張） 9 林壬南所有之蘋果品牌Iphone 6行動電話壹支（IMEI號碼：○○○○○○○○○○○○○○○號，含行動電話門號○○○○○○○○○號SIM卡壹張） 10 林壬南所有之OPPO品牌行動電話壹支（IMEI號碼：○○○○○○○○○○○○○○○號、○○○○○○○○○○○○○○○號，含行動電話門號○○○○○○○○○○○號SIM卡壹張） 11 林壬南所有之蘋果品牌行動電話壹支（IMEI號碼：○○○○○○○○○○○○號，含行動電話門號○○○○○○○○○○號SIM卡壹張） 12 林壬南所有之金融卡片柒張 13 林壬南所有之美金伍拾伍元、澳門幣貳佰元、韓元伍仟元、柬埔寨幣伍仟壹佰元、港幣肆佰參拾元 14 徐文龍報酬新臺幣拾萬元 15 徐文龍所有之現金新臺幣貳拾貳萬元 16 徐文龍所有之三星品牌Grand Prime 行動電話壹支（IMEI號碼：○○○○○○○○○○○○○○○號，含行動電話門號○○○○○○○○○○號SIM卡壹張） 17 徐文龍所有之三星品牌S9行動電話壹支（IMEI號碼：○○○○○○○○○○○○○○○號、○○○○○○○○○○○○○○○號，含行動電話門號○○○○○○○○○○號SIM卡壹張） 18 徐文龍所有之蘋果品牌行動電話壹支（IMEI號碼：○○○○○○○○○○○○○○○號，含行動電話門號○○○○○○○○○○號SIM卡壹張） 19 徐念恩報酬新臺幣肆拾萬元 20 第二級毒品甲基安非他命（毛重合計參拾捌點肆捌公斤） 21 壓花滾輪伍支